【裁判字號】    90,易,154
【裁判日期】    900228
【裁判案由】    竊盜
【裁判全文】
臺灣屏東地方法院刑事判決                            九十年度易字第一五四號
    公  訴  人  臺灣屏東地方法院檢察署檢察官
    被      告  乙○○
右被告因竊盜案件，經檢察官提起公訴（八十九年度偵字第五七六二號），本院判決
如左：
    主  文
乙○○竊盜，處有期徒刑陸月，如易科罰金，以參佰元折算壹日。
    事  實
一、乙○○曾因竊盜罪，經本院判處有期徒刑五月，緩刑二年，目前仍在緩刑中，猶
    不知悔改，復意圖為自己不法之所有，於民國八十九年七月十日十八時許，在屏
    東縣崁頂鄉○○村路邊，竊取甲○○所有交付予許聯盟使用之車號ＰＣＪ－２７
    ５號黑色重機車，得手後，留供己用。迨於八十九年九月七日十三時二十五分許
    ，乙○○騎乘上開機車途經臺東縣達仁鄉森永派出所前，為警當場查獲。
二、案經臺東縣警察局大武分局移送臺灣臺東地方法院檢察署呈請臺灣高等法院檢察
    署令轉臺灣屏東地方法院檢察署檢察官偵查起訴。
    理  由
一、訊據被告乙○○固不否認於右揭時、地，為警查獲騎乘上開機車，惟矢口否認有
    竊盜犯行，辯稱：那輛機車是放在崁頂鄉要進入南州附近之甘蔗園，我看機車放
    在那邊有兩天，我以為是人家不要的，所以把它撿走云云。經查：上開機車為車
    主甲○○借予許聯盟使用，而許聯盟於八十九年七月十日十八時許，將該機車停
    放於屏東縣崁頂鄉○○村路邊後，即前去找朋友聊天，約於一個多小時後，發現
    機車遭竊等情，業據被害人甲○○、許聯盟分別於警訊及偵查中指訴綦詳，核與
    被告所供承機車停放地點相符，足認被害人之指訴非虛。另由卷附機車照片所示
    ，機車之外型完整無缺，且被告亦自承發現機車當時，鑰匙尚掛在車上，機車並
    有懸掛車牌等語，顯見該機車外觀上一望即知仍屬有人在正常使用，是被告辯稱
    因誤認該機車為他人丟棄云云，顯難採信。此外，復有贓物保領結、機車行車執
    照各一紙在卷可資參佐，事證明確，被告犯行洵堪認定。
二、核被告所為，係犯刑法第三百二十條第一項之普通竊盜罪。爰審酌被告前因竊盜
    罪，經本院判處有期徒刑五月，緩刑二年，現仍在緩刑期間，即又犯本罪，且被
    告犯後猶飾詞狡辯，足認毫無悔意，惟被告因罹犯精神分裂症，有被告提出之診
    斷證明書為憑，其控制行動能力自較一般人為弱，另被告所竊取之機車，已發還
    被害人，犯罪所生之損害尚非重大，而被害人並表示願予被告自新之機會等一切
    情狀，量處如主文所示之刑。又被告行為後，刑法第四十一條已於九十年一月十
    日修正公布，並自同年月十二日生效，依修正後所規定「犯最重本刑為五年以下
    有期徒刑以下之刑之罪，而受六個月以下有期徒刑或拘役之宣告，因身體、教育
    、職業、家庭之關係或其他正當事由，執行顯有困難者，得以一元以上三元以下
    折算一日，易科罰金。但確因不執行所宣告之刑，難以收矯正之效，或難以維持
    法秩序者，不在此限。併合處罰之數罪，均有前項情形，其應執行之刑逾六月者
    ，亦同。」，與修正前之規定「犯最重本刑為三年以下有期徒刑以下刑之罪，而
    受六月以下有期徒刑或拘役之宣告，因身體、教育、職業或家庭之關係，執行顯
    有困難者，得以一元以上三元以下折算一日，易科罰金。」相比較，以修正後之
    規定有利於被告，依刑法第二條第一項前段，應適用修正後之規定，諭知易科罰
    金之折算標準，以符法制。
據上論斷，應依刑事訴訟法第二百九十九條第一項前段、刑法第二條第一項前段、第
三百二十條第一項、第四十一條第一項前段、罰金罰鍰提高標準條例第一條前段、第
二條，判決如主文。
本案經檢察官王光傑到庭執行職務
中      華      民      國      九十      年      二    月    二十八    日
                                      臺灣屏東地方法院刑事第一庭
                                          法  官   包梅真
右判決正本證明與原本無異。
對於本判決如有不服應於收受送達後十日內向本院提出上訴書狀上訴於台灣高等法院
高雄分院並按他造當事人之人數附具繕本。
                                          書記官   蔡進吉
中      華      民      國     九十      年      三      月      二     日
附錄法條：
刑法第三百二十條第一項
意圖為自己或第三人不法之所有，而竊取他人之動產者，為竊盜罪，處五
年以下有期徒刑、拘役或五百元以下罰金。


司法院資訊處製作；財團法人民間司法改革基金會備份。
